【裁判字號】    97,訴,751
【裁判日期】    970328
【裁判案由】    毒品危害防制條例
【裁判全文】
臺灣臺中地方法院刑事判決               97年度訴字第751號
公  訴  人  臺灣臺中地方法院檢察署檢察官
被      告  甲○○
                    國民
上列被告因違反毒品危害防制條例案件，經檢察官提起公訴（九
十七年度毒偵字第三九二號），本院合議庭裁定改以簡式審判程
序審理，判決如下：
    主    文
甲○○施用第一級毒品，累犯，處有期徒刑拾月；扣案之第一級
毒品海洛因貳小包（合計淨重玖點玖柒公克，空包裝總重壹點肆
陸公克），均沒收銷燬之。又施用第二級毒品，累犯，處有期徒
刑伍月；扣案之吸食器壹組沒收。應執行有期徒刑壹年壹月；扣
案之第一級毒品海洛因貳小包（合計淨重玖點玖柒公克，空包裝
總重壹點肆陸公克），均沒收銷燬之，吸食器壹組沒收。
    犯罪事實
一、甲○○(一)前於民國八十二年間，因違反肅清煙毒條例及麻醉
    藥品管理條例案件，經臺灣高等法院臺中分院分別判處有期
    徒刑三年四月及三月，並定應執行刑為有期徒刑三年五月確
    定；(二)嗣於八十四年間，復因違反肅清煙毒條例及麻醉藥品
    管理條例案件，經臺灣高等法院臺中分院分別判處有期徒刑
    三年四月及五月，並定應執行刑為有期徒刑三年六月確定，
    因(一)、(二)部分不合於定應執行刑之要件，而入監接續執行，
    嗣於八十七年四月十日縮短刑期假釋出監，惟於假釋期間之
    八十九年間，又因施用毒品案件，經本院以八十九年度毒聲
    字第四九二二號裁定送觀察、勒戒，甲○○不服提起抗告後
    ，經臺灣高等法院臺中分院以八十九年度毒抗字第七九五號
    裁定駁回抗告確定在案，經執行觀察、勒戒後，認無繼續施
    用毒品之傾向，甫於九十二年一月三十日執行完畢釋放，並
    由臺灣臺中地方法院檢察署檢察官以九十二年度毒偵緝字第
    一號為不起訴處分確定；其上開假釋並因而撤銷，入監執行
    殘刑，甫於九十五年五月十日縮刑期滿執行完畢。詎甲○○
    猶不知戒絕，明知海洛因及甲基安非他命已分別列為毒品危
    害防制條例第二條第二項第一、二款所稱之第一、二級毒品
    ，竟於觀察、勒戒執行完畢釋放後五年內，復基於施用第一
    級毒品海洛因及第二級毒品甲基安非他命之犯意，於向真實
    姓名年籍不詳之人購得第一級毒品海洛因及第二級毒品甲基
    安非他命後，即於九十六年十二月二十六日下午某時，在其
    臺中市○區○○○街一八二號租屋處，以將第二級毒品甲基
    安非他命放置在吸食器內，然後以火燒烤其底部，使生白煙
    吸入體內之方法，施用第二級毒品甲基安非他命一次；又於
    同日晚間某時，以將第一級毒品海洛因粉末摻於香煙內，點
    燃香煙吸入體內之方式，施用第一級毒品海洛因一次。嗣於
    翌（二十七）日下午三時十五分許，在前開租屋處，為警持
    搜索票查獲，並扣得甲○○所有之第一級毒品海洛因二小包
    （合計淨重九點九七公克，空包裝總重一點四六公克）及供
    其施用第二級毒品甲基安非他命所用之吸食器一組，始查悉
    上情。
二、案經臺中市警察局第三分局報告臺灣臺中地方法院檢察署檢
    察官偵查起訴。
    理    由
一、訊據被告甲○○對於在上開時、地，非法施用第一級毒品海
    洛因及第二級毒品甲基安非他命各一次之犯罪事實均供承不
    諱，且被告於九十六年十二月二十七日為警查獲後，經採集
    其尿液送中山醫學大學附設醫院檢驗科藥物檢測中心檢驗結
    果，確呈第二級毒品甲基安非他命及第一級毒品海洛因水解
    後之嗎啡陽性反應，有該中心出具之尿液檢驗報告一份附卷
    可稽，復有被告所有之白粉二小包及供其施用第二級毒品所
    用之吸食器一組扣案可資佐證。而上開白粉二小包，經送法
    務部調查局鑑定結果，均含有第一級毒品海洛因成分（合計
    淨重九點九七公克，空包裝總重一點四六公克）等情，亦有
    該局九十七年二月二十一日調科壹字第○九七二三○○九三
    三○號濫用藥物實驗室鑑定書一份在卷足憑，足見被告之自
    白與事實相符，而堪以採信。本件事證明確，被告施用第一
    級毒品海洛因及第二級毒品甲基安非他命之犯行，均堪以認
    定。
二、被告於八十九年間，因施用毒品案件，經本院以八十九年度
    毒聲字第四九二二號裁定送觀察、勒戒，被告不服提起抗告
    後，經臺灣高等法院臺中分院以八十九年度毒抗字第七九五
    號裁定駁回抗告確定在案，經執行觀察、勒戒後，認無繼續
    施用毒品之傾向，甫於九十二年一月三十日執行完畢釋放，
    並由臺灣臺中地方法院檢察署檢察官以九十二年度毒偵緝字
    第一號為不起訴處分確定等情，有臺灣臺中地方法院檢察署
    刑案資料查註紀錄表及臺灣高等法院被告前案紀錄表各一份
    附卷可參。被告於前案觀察、勒戒執行完畢釋放後，五年內
    再犯本件施用第一級毒品罪及第二級毒品罪，應予依法論科
    。
三、查海洛因、甲基安非他命分係毒品危害防制條例第二條第二
    項第一、二款所規定之第一、二級毒品。被告於前案觀察、
    勒戒執行完畢釋放後，五年內再為如犯罪事實欄所載之施用
    第一級毒品海洛因及第二級毒品甲基安非他命之行為，核係
    犯同條例第十條第一項之施用第一級毒品罪及同條第二項之
    施用第二級毒品罪。其持有毒品之行為，均意在供己施用，
    故持有之低度行為，應為施用之高度行為所吸收，均不另論
    罪。又被告所犯施用第一級毒品罪及施用第二級毒品罪之行
    為間，犯意各別，行為互殊，應予分論併罰。被告(一)前於八
    十二年間，因違反肅清煙毒條例及麻醉藥品管理條例案件，
    經臺灣高等法院臺中分院分別判處有期徒刑三年四月及三月
    ，並定應執行刑為有期徒刑三年五月確定；(二)嗣於八十四年
    間，復因違反肅清煙毒條例及麻醉藥品管理條例案件，經臺
    灣高等法院臺中分院分別判處有期徒刑三年四月及五月，並
    定應執行刑為有期徒刑三年六月確定，因(一)、(二)部分不合於
    定應執行刑之要件，而入監接續執行，嗣於八十七年四月十
    日縮短刑期假釋出監，惟於假釋期間之八十九年間，又因施
    毒品案件，而撤銷上開假釋，入監執行殘刑，甫於九十五年
    五月十日縮刑期滿執行完畢等情，有前揭紀錄表二份附卷可
    按，其於有期徒刑執行完畢後五年內，再故意犯本件有期徒
    刑以上之上開二罪，均為累犯，應各依法加重其刑。爰審酌
    被告前因施用毒品犯行，經觀察、勒戒，甚至有期徒刑之執
    行，竟猶不知戒絕，再施用毒品不輟，無視於毒品對於自身
    健康之戕害及國家對於杜絕毒品犯罪之禁令，惡性非輕，惟
    念其犯罪後坦認犯行，態度尚佳等一切情狀，分別量處如主
    文所示之刑，並定其應執行之刑，以示懲儆。又公訴檢察官
    雖就被告具體求刑有期徒刑一年二月，惟本院審酌上開情節
    ，認就被告量處如主文所示之刑，已足資懲儆，檢察官上開
    具體求刑，尚屬過重，併予敘明。
四、扣案之第一級毒品海洛因二小包（合計淨重九點九七公克，
    空包裝總重一點四六公克），均為毒品危害防制條例第二條
    第二項第一款所指之第一級毒品，屬違禁物，應依同條例第
    十八條第一項前段規定，均沒收銷燬之。另扣案之吸食器一
    組，為供被告施用第二級毒品甲基安非他命所用之物，且為
    被告所有，業據被告於本院審理時供明在卷，爰依刑法第三
    十八條第一項第二款規定，宣告沒收。
據上論斷，應依刑事訴訟法第二百七十三條之一第一項、第二百
九十九條第一項前段，毒品危害防制條例第十條第一項、第二項
、第十八條第一項前段，刑法第十一條、第四十七條第一項、第
五十一條第五款、第三十八條第一項第二款，判決如主文。
本案經檢察官乙○○到庭執行職務。
中    華    民    國     97     年    3   月    28    日
                  刑事第一庭    法  官  郭妙俐
上正本證明與原本無異。
如不服本判決，應於判決送達後十日內向本院提出上訴狀，上訴
於臺灣高等法院臺中分院（須附繕本）。
上訴書狀如未敘述理由，應於上訴期間屆滿後二十日內補提理由
書於本院。
                                書記官  陳玉芬
中    華    民    國     97     年    3   月    28    日
附錄本案論罪科刑法條全文
毒品危害防制條例第十條
施用第一級毒品者，處六月以上五年以下有期徒刑。
施用第二級毒品者，處三年以下有期徒刑。


司法院資訊處製作；財團法人民間司法改革基金會備份。
